【裁判字號】    97,重訴,1
【裁判日期】    970925
【裁判案由】    毒品危害防制條例
【裁判全文】
臺灣高雄地方法院刑事判決               97年度重訴字第1號
公  訴  人  臺灣高雄地方法院檢察署檢察官
被      告  戊○○
選任辯護人  陳正男律師
            朱淑娟律師
被      告  丁○○
            庚○○
上二人共同
選任辯護人  劉新安律師
被      告  乙○○
            己○○
                    （現於台灣東成技能訓練所執行中）
上二人共同
選任辯護人  程高雄律師
被      告  丙○○
義務辯護人  邱芬凌律師
上列被告因違反毒品危害防制條例案件，經檢察官提起公訴（96
年度偵字第26067 號）及移送併案（97年度偵字第1330號），本
院判決如下：
    主  文
丁○○販賣第二級毒品，未遂，處有期徒刑陸年陸月。其餘被訴
部分均無罪。
庚○○販賣第一級毒品，累犯，處有期徒刑拾伍年參月。行動電
話壹支（含0000000000號SIM 卡）沒收，如不能沒收時，應追徵
其價額。販賣毒品所得之新臺幣參仟元沒收，如全部或一部不能
沒收時，以其財產抵償之；又共同販賣第一級毒品，累犯，各處
如附表一所示之刑（含從刑）。應執行有期徒刑貳拾陸年。扣案
之海洛因捌包（共淨重289.52公克）均沒收銷燬之。上開毒品之
外包裝總重22.79 公克、夾鏈袋壹包及行動電話壹支（含000000
0000號SIM 卡）均沒收，行動電話壹支如不能沒收時，應追徵其
價額。共同販賣毒品所得之新臺幣貳萬零參佰元沒收，其中新臺
幣壹萬柒仟參佰元應與己○○連帶沒收，如全部或一部不能沒收
時，以其財產抵償之，其中新臺幣壹萬柒仟參佰元部分以其與己○○之財產連帶抵償之。其餘被訴部分均無罪。
己○○共同販賣第一級毒品，各處如附表二所示之刑（含從刑）
。應執行有期徒刑拾捌年。行動電話壹支（含0000000000號SIM
卡）均沒收，如不能沒收時，應追徵其價額。共同販賣毒品所得
之新臺幣壹萬柒仟參佰元，與庚○○連帶沒收，如全部或一部不
能沒收時，以其與庚○○之財產連帶抵償之。其餘被訴部分均無
罪。
戊○○、乙○○、丙○○均無罪。
    事  實
一、丁○○前因犯販賣第一級毒品罪，經臺灣高等法院臺中分院
    判處應執行無期徒刑確定，甫於民國95年12月14日假釋，詎
    不知悔改，於96年4 月21日凌晨3 時許，基於販賣甲基安非
    他命營利之意圖，以不詳所有人之行動電話0000000000與辛○○之行動電話0000000000連絡，談妥由辛○○向丁○○購
    買第二級毒品甲基安非他命，金額為新臺幣（下同）66000
    元，待辛○○依約前往高雄市○○區○○路及孟子路口附近
    某大樓後（起訴書誤載為鼓山區），發現丁○○所置放之物
    並非其所要的甲基安非他命，因此未付價款，亦未取得甲基
    安非他命而未完成毒品交易（即起訴書編號(三)之事實）。
二、庚○○前因違反槍砲彈藥刀械管制條例案件，經本院判處應
    執行有期徒刑1年2月確定，甫於95年9 月26日執行完畢，不
    知悛悔，仍基於意圖販賣海洛因營利之故意，以其所有之行
    動電話0000000000與鄭永祥之行動電話0000000000聯絡，於
    96年4 月10日下午5 時39分，在高雄市○○路某處，以一手
    交錢、一手交貨之方式，販賣3000元之海洛因予鄭永祥（即
    起訴書編號(六)之事實）。此外，庚○○另與己○○共同為下
    列各次行為：
（一）庚○○、己○○基於意圖販賣海洛因營利之犯意聯絡，由
    庚○○以其所有之行動電話0000000000與陳昆妙之行動電話
    0000000000聯絡，於96年4月12日下午6時26分，在高雄市○○路公園，以一手交錢、一手交貨之方式，共同販賣2000元
    之海洛因予陳昆妙，海洛因則由己○○交付（即起訴書編號
    (七)之事實）。
（二）庚○○、己○○基於意圖販賣海洛因營利之犯意聯絡，由
    庚○○以其所有之行動電話0000000000與陳昆妙之行動電話
    0000000000聯絡，於96年4月13日下午4時許，在高雄市○○
    路公園，以一手交錢、一手交貨之方式，共同販賣2000元之
    海洛因予陳昆妙，海洛因推由己○○交付（即起訴書編號(八)
    之事實）。
（三）庚○○、己○○基於意圖販賣海洛因營利之犯意聯絡，由
    庚○○以其所有之行動電話0000000000與陳昆妙之行動電話
    0000000000聯絡，於96年4月17日上午9時許，在高雄市○○
    路公園，以一手交錢、一手交貨之方式，共同販賣1200元之
    海洛因予陳昆妙，海洛因亦由己○○交付（即起訴書編號(九)
    之事實）。
（四）庚○○、己○○基於意圖販賣海洛因營利之犯意聯絡，由
    庚○○以其所有之行動電話0000000000與陳昆妙之行動電話
    0000000000聯絡，於96年4 月17日下午7 時許，在高雄市○○路公園，以一手交錢、一手交貨之方式，共同販賣1500元
    之海洛因予陳昆妙，海洛因推由己○○交付（即起訴書編號
    (十)之事實）。
（五）庚○○、己○○基於意圖販賣海洛因營利之犯意聯絡，由
    庚○○以其所有之行動電話0000000000與子○○之行動電話
    0000000000聯絡，於96年4 月18日下午3 時許，洽妥購買海
    洛因及金額為12000 元，嗣同日下午3 時21分許，子○○再
    去電庚○○，表示因錢不夠，將購買毒品之價錢由12000 元
    降為6000元，待子○○依約前往高雄市○○區○○路某處，
    惟未見到庚○○或己○○前來，而未完成海洛因買賣之交易
    （即起訴書編號(十三)之事實）。
（六）庚○○、己○○基於意圖販賣海洛因營利之犯意聯絡，由
    庚○○以其所有之行動電話0000000000與陳昆妙之行動電話
    0000000000聯絡，於96年4 月19日上午10時40分，在高雄市
    ○○路公園，以一手交錢、一手交貨之方式，共同販賣1000
    元之海洛因予陳昆妙，海洛因推由己○○交付（即起訴書編
    號(十一)之事實）。
（七）庚○○、己○○基於意圖販賣海洛因營利之犯意聯絡，於
    96年4 月21日下午2 時44分許，由庚○○以其所有之行動電
    話0000000000與子○○之行動電話0000000000聯絡，欲購買
    3000元之海洛因，嗣於同日下午3 時20分許，在高雄市○○
    區○○路某處，以一手交錢、一手交貨之方式，共同販賣30
    00元之海洛因予子○○，海洛因推由己○○交付（即起訴書
    編號(十四)之事實）。
（八）庚○○、己○○基於意圖販賣海洛因營利之犯意聯絡，由
    庚○○以其所有之行動電話0000000000與陳昆妙之行動電話
    0000000000聯絡，於96年4 月26日下午1 時10分許，在高雄
    市○○路與立大路口，共同販賣1000元之海洛因予陳昆妙，
    海洛因推由己○○交付，惟陳昆妙係以積欠400 元之方式購
    買（即起訴書編號(十七)之事實）。
（九）庚○○、己○○基於意圖販賣海洛因營利之犯意聯絡，於
    96年5 月2 日晚間7 時20分許，由庚○○以其所有之行動電
    話0000000000與丑○○之行動電話0000000000聯絡，約妥購
    買6000元之海洛因，嗣於同日晚間7 時41分許，在高雄市○○區○○路附近，以一手交錢、一手交貨之方式，共同販賣
    6000元之海洛因予丑○○，海洛因推由己○○交付（即起訴
    書編號之事實）。
三、嗣於96年9月5日上午11時10分許，經警搜索庚○○高雄市○○○路659號5樓住處，在該住處電梯口將庚○○攔下，在其
    身上所攜紙袋中扣得其所有之塊狀海洛因8 包（共淨重283.
    79公克）及其包裝袋總重22.79 公克及預備供包裝販賣海洛
    因所用之夾鏈袋1 包。案經高雄市政府警察局移送台灣高雄
    地方法院檢察署檢察官偵查起訴。
    理  由
甲、本件爭議證據之認定
一、乙○○警詢陳述之證據能力—
（一）筆錄與勘驗之問題：
    刑事訴訟法第100 之1 條規定，係以科技方法保存訊問經過
    之實際內容，用資擔保訊問程序進行之合法、正當，並建立
    筆錄之公信力。並剝奪其不符實情之書面紀錄之證據適格，
    維持程序之純正無瑕，但就相符部分，則仍肯認其得為證據
    ，以免有礙刑事訴訟以發現真實、實現正義之目的。又詢問
    筆錄，以記載受詢問人回答詢問事項之主要內容即可，非必
    須就其供述逐字、逐句一一記載，如未失供述之原意，其用
    語亦非必須與受詢問人之供詞完全一致（最高法院97年度台
    上字第3495號判決）。經本院於97年3 月10日準備程序中，
    勘驗比對被告乙○○於警詢中之供述結果，全程錄音並採一
    問一答方式，警詢筆錄雖非逐句逐字記錄，前後問答與筆錄
    記載內容非盡一致，然筆錄內容除「林口」「買水果的袋子
    ，像人家那個賣飲料那種，罐裝的那種」誤載為「台北縣新
    莊市某大樓」「手提的紙箱」外，其餘均擇要而為記載，難
    認有實質不符。再者，員警於詢問時整理被告散亂或不明確
    之供述，並多次詢明被告之意思，如被告以「是」或肯定語
    氣，員警再將其整理結果記載於筆錄上，並無故意扭曲說詞
    ，且與被告供述真意不悖，雖偶有情緒激動之處，但被告應
    詢當時可以與警方自由陳述，未有遭到不正方法之情形，也
    無非任意性問題。
（二）誘導與證據之問題
    被告乙○○及其辯護人謂警詢筆錄中「我從他們的談話應該
    是毒品」乃至「那台車子是指毒品」均係受到員警誘導，而
    無證據能力。然按證據法上禁止「誘導詢問」，係指對於友
    性證人進行詰問時，禁止詰問人以明示或默示方式，將期待
    受詰問人回答之內容嵌入問話當中，避免受詰問人之友性證
    人附和而言。不論司法警察、檢察官偵查或法院審理中詢問
    訊問被告或犯罪嫌疑人，其間並無此友性證人之情況存在，
    不生友性證人附和疑慮，自無禁止「誘導詢問」之問題（同
    院97年度台上字第3936號判決）。衹要被告之供述，非出於
    偵訊人員不正之利誘，如僅係誘導詢問，尚不生證據能力之
    問題，應視之為對證明力之爭執。
（三）傳聞證據之問題
    被告戊○○及其辯護人主張證人乙○○警詢陳述係審判外陳
    述，依法無證據能力。經查，證人乙○○於警詢時所為陳述
    ，確與在本院作證時不符，本院就其前後陳述當時之身心狀
    況，及外在客觀環境因素觀察比較，證人於警詢時已踐行告
    知義務，未經違法取供，乃出於真意，其陳述信用性已受保
    障，再佐以其於第1 次警詢時，明白表示不願接受警方夜間
    詢問，此有該筆錄在卷並經本院勘驗無訛，足見乙○○不僅
    明白其訴訟法上之權利，且據以提出主張，權利意識清楚，
    心理狀態健全無虞。此外，詢問者依法進行調查並製作筆錄
    ，又事出突然，且違反自己利益，係出於即時性、自然性之
    發言，不具計畫性或動機性之客觀陳述；相較於審判中是在
    其他被告、辯護人在場而為陳述等情。就其於審判中及審判
    外為陳述時之外部附隨環境或條件為整體之考量，其先前之
    陳述具有較可信之特別情況，且此等警詢陳述，就本件相關
    卷證判斷，認為除該審判外陳述外，已無從以其他證據代替
    ，為證明犯罪存否所必要，依刑事訴訟法第159 條之2 規定
    ，應有證據能力。
二、通訊監察譯文之問題：
（一）被告丙○○之辯護人認通訊監察之譯文，係員警於審判外
    將監聽所得資料以現譯方式整理後予以記錄而得，本質上屬
    於被告以外之人於審判外之書面陳述，為傳聞證據，固非無
    據。惟所謂被告以外之人於審判外之陳述，係指被告以外之
    人就其曾經參與或見聞之事實，事後追憶並於審判外為陳述
    者而言。如被告以外之人係被告犯罪之共同正犯、共犯、相
    對人、被害人或其他關係人，而於被告實行犯罪行為時與被
    告為言詞或書面對談，且其對話之本身即係構成被告犯罪行
    為之部分內容者，因非屬其事後就曾經與聞之事實所為之追
    憶，自與審判外之陳述有間，二者不容混淆。又國家基於犯
    罪偵查之目的，對被告或犯罪嫌疑人進行通訊監察，乃係以
    監控與過濾受監察人通訊內容之方式，蒐集對其有關之紀錄
    ，並將該紀錄予以查扣，作為認定犯罪與否之證據，屬於刑
    事訴訟上強制處分之一種，而監聽係通訊保障及監察法第13
    條第1 項所定通訊監察方法之一，司法警察機關依法定程序
    執行監聽取得之錄音，係以錄音設備之機械作用，真實保存
    當時通訊之內容，如通訊一方為受監察人，司法警察在監聽
    中蒐集所得之通訊者對話，若其通話本身即係被告進行犯罪
    中構成犯罪事實之部分內容，自與所謂「審判外之陳述」無
    涉，應不受傳聞法則之規範，當然具有證據能力（最高法院
    97年度台上字第2272號判決）。
（二）至司法警察依據監聽錄音結果予以翻譯而製作之監聽譯文
    ，屬於文書證據之一種，於被告或辯護人對其譯文之真實性
    發生爭執或有所懷疑時，法院固應依刑事訴訟法第165 條之
    1 第2 項規定，以適當之設備，顯示該監聽錄音帶之聲音，
    以踐行調查證據之程序，俾確認該錄音聲音是否為通訊者本
    人及其內容與監聽譯文之記載是否相符，或傳喚該通訊者為
    證據調查。倘被告或訴訟關係人對該通訊監察譯文之真實性
    並不爭執，即無勘驗辨認其錄音聲音之調查必要性（同上判
    決參照）。經查，本件被告及辯護人對該通訊監察譯文之真
    實性並不爭執，即無勘驗辨認其錄音聲音之調查必要性，本
    院於審判程序亦已踐行提示監聽譯文供當事人辨認或告以要
    旨，使其表示意見等程序並為辯論者，且檢察官依行為時之
    通訊保障及監察法核發通訊監察書，由司法警察執行通訊監
    察，其監聽錄音蒐證程序應屬合法。況卷內相關通訊監察譯
    文，確係購毒者辛○○、鄭永祥、陳昆妙、子○○、丑○○
    與被告丁○○、庚○○等人聯絡購毒事宜之通話等情，亦據
    渠等證述明確，參以被告丁○○、庚○○、丙○○等人之辯
    詞，互為對照觀察，足認上開通訊監察譯文為真正，自具有
    證據能力，而得為認定犯罪事實之依據。
三、其他不爭執之證據：
    查證人辛○○、鄭永祥、陳昆妙、子○○、丑○○等人於警
    詢、偵訊之審判外陳述，依各該筆錄製作時之過程及內容等
    情況，未據渠等於嗣後程序主張曾受任何不正方法所致；毒
    品鑑定書則經法務部調查局進行鑑驗所製作，此機構係屬我
    國甚具公信力之毒品鑑定單位；搜索扣押筆錄及扣押物品清
    單，係經警持票搜索扣押後，由警員依當時搜索扣押之對象
    、時間、地點所確實製作；又高雄市政府警察局以被告等人
    疑涉販賣毒品罪嫌，危害社會秩序情節重大，難以其他方法
    蒐集證據，向檢察官聲請核發通訊監察書，有各通訊監察書
    及監聽譯文附偵卷可稽，其譯文亦各標明通話雙方之電話號
    碼、通話時日及時間，並詳載通話內容，符合監聽之合法性
    及譯文之功能性。綜此，上開傳聞證據之取得過程並無瑕疵
    ，與待證事實各具有關聯性，證明力非明顯過低等情況，均
    認適當，應均有證據能力。
乙、有罪認定之理由
一、事實認定之證據—
    本件多次販賣毒品之犯行，先就各購買毒品者而論述如下：
（一）關於辛○○部分：
    (一)依96年4 月21日2 時48分之通訊監察譯文內容觀之，辛○○以行動電話0000000000與丁○○0000000000行動電話聯
      絡販賣毒品事宜。證人辛○○於警詢時稱「96年4 月21日
      2 時48分通話內容是我要向阿姐調毒品安非他命，要請她
      幫我調6 萬多元的毒品數量，她叫我過去她住的高雄市○○區○○路與孟子路口的1 棟大樓9 樓。同日2 時52分18
      秒通話內容是我跟阿姐確定，1 兩的安非他命是66000 元
      我就過去。只有向她調過安非他命。我去那裡時，只剩一
      位年輕男子在場，因那個東西不是安非他命，所以我就沒
      有拿。指認丁○○就是阿姐之人」等語（96偵26067 卷一
      第29至31頁）。又於偵訊時稱「譯文該次是我要向丁○○
      調安非他命1 兩6 萬元，如果有的話我錢就交給丁○○，
      這次沒有買到。後來是丁○○幫我問好價錢，1 錢安非他
      命是6 萬6 千元。『還』的意思並不是要還她錢，是要向
      她買毒品。我到達後，因對方的東西不是我要的，我就走
      了」等語（同上偵卷一第65至66頁）。雖其或稱1 兩6 萬
      元或6 萬6 千元，前後歧異，甲基安非他命以兩或錢計量
      ，亦與常情不同，然所證已與被告丁○○談好買賣甲基安
      非他命之價格為6 萬6 千元則證述一致，核與上開通聯譯
      文相符，此一事實應堪採信。
    (二)證人辛○○於本院改稱「通聯內容是向丁○○買塑身衣，
      之前會說買安非他命，是因懷疑男友與丁○○有關係，為
      報復她才那樣說」云云（院卷二第181 至182 頁）。按供
      述證據，常因陳述人本身對於事物之認知、理解、感受、
      記憶、描述，與正義感減退或良心發現等內在因素，及人
      情壓力、金錢誘惑、利益交換、情勢逼迫等外在因素之影
      響，而難期一致，其翻異者屢見不鮮；至非供述證據，則
      多具客觀、不變易性，尤以不涉人工意識，純屬機械操作
      之電腦文書紀錄為然，是類證據能力無疑，證明力極強，
      於取捨證據時，自當注意比較、判斷。查依證人所述，僅
      因懷疑男友與被告丁○○有關係，於警方在96年10月9 日
      主動前往監所詢問時，即誣指被告販毒，嗣於同年月24日
      檢察官訊問時，復甘冒偽證罪刑之風險，猶再設詞誣陷被
      告，實難想像，其翻異前詞之可信度甚為可疑，況所提男
      友乙情亦未能證實。再參佐上開機械監錄所得之通聯內容
      ，被告丁○○與辛○○對話中，對有關買賣毒品之事皆以
      相關術語代之（如借6 萬6） 或對之隱諱不談（未提塑身
      衣），前後應答如流，未提出任何疑問，綜合其對話過程
      ，渠等顯非為買賣塑身衣而電話聯絡，是被告丁○○所辯
      係買賣塑身衣云云，要無足採。
（二）關於鄭永祥部分：
    (一)依96年4 月10日17時17分56秒及17時39分17秒之通訊監察
      譯文內容觀之，「祥：對方說可以的話跟你買3000元做樣
      本。昌：現場那個他不要嗎？…祥：他就不要，他就要先
      拿3000元…昌：你自己騎車來。祥：你在哪裡？昌：博愛
      路。祥：好；祥：老大，我到了。昌：我馬上就到」等語
      （96偵26067 卷四第40頁）。顯示鄭永祥以行動電話0000
      000000先後撥打2 次行動電話0000000000給被告庚○○，
      聯絡替他人買毒品樣本及自己本身購買毒品事宜，並告知
      被告庚○○已到達約定交易地點。
    (二)證人鄭永祥於警詢時，對員警所詢上開通聯內容，回答「
      96年4 月10日16時2 分20秒通話內容是要向庚○○購買海
      洛因，而詢問海洛因之價錢。96年4 月10日17時17分56秒
      通話內容是要先向庚○○購買3000元之海洛因作樣本，如
      果試用可以的話，要再向庚○○購買半個（半錢）海洛因
      ，價錢12000 元。96年4 月10日17時40分許通話內容是我
      要向庚○○購買海洛因，我已經到約定之地點」等語（同
      上偵卷一第38至41頁）。證人再於偵訊時證稱「我向庚○○買海洛因3000元。半領就是半錢。半錢的海洛因是1100
      0 元。後來沒有交易成。同日下午5 時39分打給庚○○說
      老大，我到了等語，是我向庚○○買1 小包海洛因，價錢
      是3000元，我有買到，地點在高市○○路」等語（同上卷
      二第38至39頁）。上開證據核與被告庚○○於本院之自白
      相符，自堪認定。
（三）關於陳昆妙部分：
    (一)先依通訊監察譯文內容觀之，96年4 月12日18時26分許陳
      昆妙以行動電話0000000000撥打0000000000庚○○聯絡要
      買2000元毒品事宜。「妙：兄，我拿2000元過去還你。昌
      ：好，孟子路那裡」（同上偵卷四第54至55頁）；96年4
      月13日15時43分52秒陳昆妙以同上電話撥打庚○○同上電
      話，與庚○○聯絡購買2000元毒品事宜。同日16時13分22
      秒陳昆妙告知庚○○已到達約定交易毒品之地點。「妙：
      兄，我拿2000元過去還你。昌：好。妙：哪裡？昌：昨天
      那裡；妙：兄，我到了。昌：好」（同上卷四第56頁）。
      96年4 月17日9 時1 分27秒，陳昆妙以行動電話00000000
      00號撥打給庚○○同上電話，聯絡購買1200元毒品事宜。
      「妙：兄，我過去，1200。昌：來。妙：同樣在昨天那裡
      嗎？公園嗎？昌：對。妙：好」（同上卷第58頁）；96年
      4 月17日19時3 分58秒，陳昆妙以上揭電話撥打庚○○同
      上電話，與庚○○聯絡購買1500元毒品事宜。「妙：兄，
      拿15 00 過去還你。昌：好。妙：同樣早上那裡。昌：好
      」等語（同上卷第61頁）。
      96年4 月19日10時40分11秒，被告庚○○以行動電話0000
      000000號，撥打給被告己○○0000000000號行動電話，告
      知己○○，陳昆妙要購買1000元毒品事宜。同日10時51分
      11 秒 ，陳昆妙以行動電話0000000000號撥打給庚○○告
      知其已到達約定交易毒品之地點。同日10時51分32秒，庚○○再去電己○○，告知己○○陳昆妙已到達交易毒品之
      地點（同上卷第66至66頁）。96年4 月26日13時9 分50秒
      ，陳昆妙以市話00-0000000撥打己○○行動電話00000000
      00號，表示向己○○購買1000元毒品，但身上只剩600 元
      ，餘之400 元將賒欠。內容如下「妙：我真的很難過，我
      剩下百元，看能不能400 元今晚再補給你。齊：好。妙：
      我快到時會打電話給你。齊：好。妙：你要馬上到，因為
      我人在難過。齊：好。妙：那你多用一些給我」等語（同
      上卷第41頁）。
    (二)依上開監聽譯文所示，陳昆妙與被告庚○○或己○○二人
      之通話雖未提及毒品，且多有陳昆妙要還多少錢之詞，但
      證人陳昆妙於警詢時稱「我所施用之海洛因是向綽號兄仔
      之男子購買。我總計向兄仔購買約3 次毒品，每次皆向他
      購買2000元之海洛因。我是以我使用之行動電話00000000
      00、0000000000撥打綽號兄仔男子使用之0000000000聯絡
      購買毒品事宜。我都向庚○○買毒品的」等語。並就本件
      事實所載犯行，分別依監聽譯文內容，於警詢及偵訊時就
      購買之金額、交付之時間地點證述明確（同上卷一第45至
      49頁及同卷二第58至59頁）。被告庚○○對此部分犯行均
      供承不諱；被告己○○於本院審理時亦自承有販賣海洛因
      予陳昆妙之事實，且與陳昆妙間買賣海洛因之暗號為「借
      錢」，借1000表示要買1000元之海洛因（院卷二第45頁）
      ，衡以通聯譯文前後內容，無論交付之次數或另謂「我人
      很難過」「400 元今晚再補給你」等語，二人通話目的顯
      非所謂朋友還錢。再依一般社會大眾之認知，買賣毒品係
      非法交易，以電話聯絡毒品交易，為恐遭通訊監察而被緝
      獲，均以晦暗不明之用語來表達交易毒品金額、數量、交
      付地點等重要資訊，益見上開通聯內容係談論海洛因之買
      賣事宜無訛，是此部分犯行亦堪認定。
（四）關於子○○部分：
    (一)就通訊監察譯文觀之，略以「綜：一個朋友要跟你借1200
      0 元。昌：好。綜：那個彌陀的「宗仔」。昌：好。綜：
      等一下到了再打給你」。係子○○於96年4 月18日14時58
      分許，以所持用之行動電話0000000000號，撥打庚○○之
      行動電話0000000000號，聯絡要購買12000 元毒品事宜。
      嗣庚○○交代己○○將毒品拿給子○○。「齊：喂！昌：
      阿齊，6000元，等一下相同。齊：相同喔！昌：一樣秤1.
      2 ，到時他在立大跟孟子路那裡。齊：好。昌：立大跟孟
      子那裡，把他帶遠一點拿給他，拿到6000元後再拿給他，
      這樣你聽的懂嘛。齊：好」。同日15時21分8 秒，子○○
      以上揭行動電話撥電話給庚○○，通知庚○○因錢不夠，
      將購買毒品之價錢由12000 元降為6000元。「綜：我宗仔
      。昌：到哪裡了？綜：我現在6000元就好，我現在不夠。
      昌：這樣子，好啦！綜：我現在差不多10幾分就到了，60
      00元喔！昌：好」等語。
    (二)證人子○○於警詢時雖稱「共購買過4 、5 次毒品，都撥
      打阿齊留下之0000000000號電話與阿齊大哥聯絡購買毒品
      事宜」云云，惟警方對於時間、地點、金額、數量等交易
      內容，均未詢明。嗣於偵訊時證稱「4 月18日該次本來要
      買6000元海洛因，但這次沒有買到海洛因，我去高雄市○○路，但沒碰到人；4 月21日是我與阿齊大哥講電話，我
      拿3000元要買毒品，這次有買到，是阿齊交毒品給我的」
      等語明確。在本院復證稱「4 月18日原想向阿齊購買6000
      元海洛因，電話連絡後，沒有拿到毒品，因為沒有碰到人
      ；4 月21日阿齊打電話給我，這1 次有買到毒品，是老大
      叫阿齊拿毒品出來的；之前會說4 次，是因為阿齊總共打
      過4 次電話給我；0000000000該支電話除了阿齊接外，有
      時是他的老大接的，對話中所稱借多少錢，就是買多少錢
      的意思」等語（本院97年8 月11日筆錄，即院三卷第106
      至112 頁）。足證其確曾2 次向被告己○○、庚○○購買
      海洛因，惟僅於4 月21日完成交易。雖其稱未見過被告庚○○（同日筆錄第5 頁），惟不影響被告己○○與庚○○
      之共犯關係；又稱「向阿齊總共拿到手有2 次」（同上筆
      錄第8 頁），然係指先前另欠毒資6000元該次，時地不詳
      ，且不在起訴之範圍。
    (三)按犯罪之著手，係指行為人為實現犯意而開始實行犯罪構
      成要件之行為而言。販賣毒品罪之販賣者與購毒者就買賣
      毒品之重要內容有所表示時，縱使販賣者尚未實際交付毒
      品，仍可認為已經著手販賣毒品之實施；亦即販賣毒品之
      犯行，以販賣者與應買者雙方就買賣毒品之重要內容有所
      意思表示而達成契約之合致時，即已著手於販賣毒品之構
      成要件行為。而販賣毒品行為是否既遂，乃視買賣是否完
      成為斷，倘已締結買賣契約而尚未為標的物之交付，仍屬
      販賣未遂（最高法院96年度台上字第4510號判決及97年度
      台上字第3600號判決）。準此，子○○於96年4 月18日下
      午2 時58分至下午3 時22分許，先與被告庚○○、己○○
      洽妥購買海洛因及金額為12000 元，再改為6000元，其後
      因雙方未碰面交付而未完成交易，為未遂犯。嗣於同年4
      月21日下午2 時44分與庚○○聯絡，至下午3 時20分許，
      在高雄市○○路某處，由被告己○○以一手交錢、一手交
      貨之方式，共同販賣3000元之海洛因予子○○，此犯行自
      屬既遂。
（五）關於丑○○部分：
    (一)證人丑○○於警詢及偵訊中證稱：海洛因我是以電話向「
      歹子仔」之男子購得；以我手機0000000000撥打「歹子仔
      」持用之0000000000行動電話，約定購買數量及時間、地
      點後交易毒品。每小包6000元。送貨給我的是一個綽號「
      阿齊」之人，就是警方所提供之庚○○、己○○二人（96
      偵26067 卷一第60至61頁）；今年5 月初開始打電話向庚○○買海洛因，1 次買6000元左右（同上卷二第47頁）各
      等語。另於本院審理中證稱：「歹子仔」就是在法庭上的
      庚○○（院卷三第16頁）。而被告己○○於本院審理中稱
      ：我接到丑○○打電話來，就把他那部分的毒品拿去（本
      院97年5 月2 日筆錄，即院卷二第48頁）。復就監聽譯文
      內容比對以觀「己○○：我不是「歹子」。丑○○：他有
      沒有交代你？己○○：你要借多少？丑○○：本來小半是
      一二嘛？... 就它的一半。己○○：六。己○○：你開綠
      色車子嗎？丑○○：黑色，日產1800，到了。己○○：OK
      」等語（96偵26067 卷四第44頁），從上述通話內容，證
      人丑○○對交易毒品之數量暗號知之甚詳，其確係向被告
      庚○○購買海洛因，而由被告己○○交付之事實，應堪認
      定。
    (二)證人丑○○於本院作證改稱：「我有去找『歹子仔』，就
      是庚○○，96年5 月2 日我是還錢給他，沒有向他買過毒
      品，筆錄會這樣記載是因為當時我因槍枝案件被抓，警員
      跟我說被告庚○○向警方說我有槍枝，他誣陷我，我可以
      誣陷他販賣毒品，而且你這樣說，罪可以判比較輕」云云
      。然按槍砲彈藥刀械管制條例第18條減輕或免除其刑之規
      定者，係指自首或供出槍彈來源或去向者，本案與證人丑
      ○○自身之槍砲案件並無關聯，縱其供述被告庚○○係毒
      品來源者，就其本案之刑責並無影響，已有疑竇。再者，
      丑○○所稱5 月2 日是還錢給庚○○，卻又針對通聯譯文
      謂「我們本來是約定一起分攤吃飯錢12000 元，所以只欠
      他6000元，他卻跟我說是12000 元」云云（院卷三第18頁
      ），俱與譯文中被告己○○問：你要借多少？丑○○：本
      來小半是一二嘛，就它的一半等語不合，難以採信。況證
      人丑○○與被告庚○○係認識10多年之友，為渠等供述明
      白，審以證人丑○○於警詢及偵訊時，就與被告買賣海洛
      因之時間、地點、價格均證述明確；且員警於製作證人丑
      ○○之警詢時，均曾提示該日之通訊監聽譯文，參以被告
      己○○之陳述等情，因認證人丑○○於警詢及偵查時所稱
      曾向被告二人購買海洛因之證詞為可採，其嗣後翻異前詞
      ，應係於被告庚○○在庭情況下，懾於人情壓力所為，當
      係臨訟杜撰之詞，要無可採，自無從為被告庚○○、己○○作有利之判斷。
    (三)被告庚○○雖辯以其與丑○○是朋友，我們二人是各出資
      6000元購買毒品云云，但無論被告或證人丑○○於警詢或
      偵訊時，均未曾提及雙方係合資購買海洛因，即使證人丑
      ○○於本院審理時亦同。是被告庚○○於本院進行準備程
      序時，始稱雙方係合資購買海洛因，真實性即非無疑，且
      與上開事證有悖，被告所辯上情，實不可信。準此，庚○○、己○○於96年5月2日晚間7 時許，先由丑○○與鍾錦
      電話談妥購買6000元之海洛因，約在高雄市○○區○○路
      附近，推由己○○與丑○○以一手交錢、一手交貨之方式
      ，完成6000元海洛因之買賣交易之事實，堪以認定。
（六）綜合論述：
    (一)目前社會上非法販賣毒品犯罪之型態不一，其如本件之毒
      品零星交易行為，通常無須使用任何販賣工具或記載帳冊
      ，交易方法簡單隱密、對象單純，往往僅能事後依購買者
      供出來源作為認定事實之主要依據。本件有罪之部分，各
      有證人辛○○、鄭永祥、陳昆妙、子○○及丑○○於警詢
      及偵訊時之證述，證人子○○於警詢、偵訊及本院之證述
      ，雖難免對於購買毒品之情節稍有參差，然就被告確有販
      賣海洛因以營利之基本事實則無二致；至於證人辛○○、
      丑○○在本院更改前詞，然一般證人基於事後避免得罪被
      告或人情施壓等考量，有嗣後翻異前供而改為有利於被告
      之證述，甚至諉稱其先前所證如何不實，藉以避免遭被告
      仇視，或息事寧人。是法院不宜僅因證人前後不一致，即
      謂有瑕疵而全然摒棄不採，為求發現真實，仍有必要依上
      述社會常情，綜合其他事證以資判斷。其二人在本院所證
      如何不可採信，已詳述如上。況依被告所供，與上開證人
      間均無嫌隙糾葛或利害關係，衡情證人並無甘冒偽證罪重
      罰而設詞誣陷被告之必要；又上開證人皆確有施用毒品行
      為，有其全國前案紀錄表在卷可按，並有各次聯繫買賣毒
      品之通訊監察譯文可資佐憑，此外復有警方搜索庚○○身
      上所攜紙袋中扣得其所有之海洛因8 包（淨重283.79公克
      ）及夾鏈袋1 包等物足稽。可以證明上開證人關於被告販
      賣海洛因或甲基安非他命之指證應可採信。
    (二)按聯絡毒品買賣、交付毒品、收取毒品買賣價金等行為，
      均屬販賣毒品罪構成要件事實之部分行為，苟有參與其事
      ，即係分擔實行犯罪行為，自應負共同販賣毒品罪責（最
      高法院97年度台上字第1439、3843號判決）。又數人出於
      共同犯罪之意思，彼此分工協力共同實現犯罪行為，彼此
      互為補充而完成犯罪，學說上稱之為「功能性的犯罪支配
      」；在功能性犯罪支配概念下，數人依其角色分配共同協
      力參與構成要件的實現，為共同正犯。就被告庚○○、己○○共犯部分，依被告二人及上述證人間之電話監聽通聯
      譯文，顯示被告庚○○在接獲陳昆妙等人購買海洛因之電
      話後，隨即聯繫被告己○○，推由己○○前往約定地點交
      付毒品海洛因，並在收取價金後將販毒款項交予庚○○，
      各自分擔並參與販賣海洛因之犯罪構成要件之行為，渠二
      人應係基於共同販賣海洛因營利之犯意聯絡，而互為分工
      ，應為共同正犯。
    (三)販賣毒品乃違法行為，交易雙方類皆以隱匿秘密之方式而
      為，且毒品無公定價格，每次購買價量，隨時可能依雙方
      關係深淺、資力、需求量及對行情之認知、來源是否充裕
      、查緝是否嚴緊，購買者被查獲時供述來源對象之可能性
      風險等因素之評估，因而異其標準，機動調整，非可一概
      而論。販賣毒品之利潤所得，除經坦承犯行或價量俱屬明
      確者外，本難查得實情，是以除非別有積極事證，足認係
      以同一價量委託代買、轉售或無償贈與，確未牟利以外，
      尚難執此遽認非法販賣毒品之證據尚有不足（最高法院97
      年度台上字第1012號、3557號判決）。被告丁○○、庚○○、己○○等人苟無任何利潤可圖，應無甘冒被查緝而觸
      重刑之危險，其如此積極而「隨叫即送」，謂其毫無任何
      利益，顯與常情不合。故渠等自係基於營利意圖而販賣海
      洛因或甲基安非他命，且其販入之價格必較售出之價格低
      廉而從中賺取差價牟利，應屬合理之認定。
    (四)上開有罪部分，以證人丑○○、子○○、陳昆妙等人之證
      詞，佐以警方對被告之通訊監聽之電話監察錄音譯文，除
      被告丁○○及犯罪事實（五）部分為未遂外，其他如被告
      庚○○於96年4 月10日販賣給鄭永祥，監聽譯文內有「我
      到了」，鄭永祥於96年10月3 日偵訊時亦供稱「我有買到
      」等語；陳昆妙部分於監聽譯文多有表示「我到了」，並
      有明確之交易地點即孟子路公園，另有表示「人在難過」
      ，當時正上毒癮極需毒品，況陳昆妙後續亦多次一再購買
      ，並約定同樣地點，參諸陳昆妙於警詢、偵訊之供述，足
      認均已完成毒品交易；子○○於96年4 月21日購買毒品該
      次行為，於其監聽譯文亦稱「到了」，佐以其於警詢、偵
      訊及本院審理時所證（院卷三第107 頁），亦足認該次已
      收受海洛因無訛；丑○○部分於監聽譯文已稱「開黑色，
      日產1800的車」「到了」「OK」等語，再參以丑○○之供
      述及被告己○○於本院之陳述（院卷二第48頁），顯然被
      告庚○○、己○○均已有賣出毒品之行為。
    綜上所述，被告丁○○、庚○○、己○○等人上述販賣毒品
    之犯行，事證均甚明確，堪以認定，應依法論科。
二、論罪科刑之理由—
（一）論罪之依據：
    查海洛因屬第一級毒品、甲基安非他命係第二級毒品，毒品
    危害防制條例第2 條第1 項第1 、2 款定有明文。核被告丁○○所為，係犯毒品危害防制條例第4 條第2 項、第6 項之
    販賣第二級毒品未遂罪。其已著手於販賣行為而未完成交付
    毒品，為未遂犯，依刑法第25條第2 項規定減輕其刑。公訴
    事實認其所為係販賣第一級毒品海洛因，核與卷證不符，已
    如前述，惟其基本社會事實相同，縱令毒品種類有所差異，
    亦無礙其犯罪事實之同一性，仍得自由認定事實，爰依法變
    更起訴法條。另被告庚○○、己○○所為，係均犯毒品危害
    防制條例第4 條第1 項之販賣第一級毒品罪。其中犯罪事實
    （五）已著手於販賣行為而未完成交付毒品，為未遂犯，依
    同條例第4 條第6 項、刑法第25條第2 項規定減輕其刑。被
    告二人間就犯罪事實（一）至（九）部分，互有犯意聯絡及
    行為分擔，俱為共同正犯。其各為10次、9 次販賣海洛因犯
    行，犯意各別，行為互異，應分論併罰。被告庚○○等人販
    賣毒品前持有毒品之低度行為，其中被告庚○○為警查獲之
    海洛因，均應為販賣毒品之高度行為所吸收，不另論罪。查
    被告庚○○前因違反槍砲彈藥刀械管制條例案件，經本院判
    處應執行有期徒刑1 年2 月確定，甫於95年9 月26日執行完
    畢，此有臺灣高等法院被告前案紀錄表在卷可參，其受有期
    徒刑執行完畢後，5 年以內故意再犯有期徒刑以上之本罪，
    為累犯，依法應就罰金刑部分各加重其刑。並就犯行（五）
    部分先加後減之。
（二）酌減之考量：
    按販賣第一級毒品罪之法定刑為「死刑或無期徒刑；處無期
    徒刑者，得併科新台幣一千萬元以下罰金」，然同為販賣第
    一級毒品之人，其原因動機不一，犯罪情節未必盡同，或有
    大盤毒梟者，亦有中小盤之分，甚或僅止於吸毒者友儕間謀
    取蠅頭小利互通有無，其販賣行為所造成危害社會之程度自
    屬有異，法律科處此類犯罪，所設之法定最低本刑卻同為「
    無期徒刑，得併科新台幣一千萬元以下罰金」，不可謂不重
    。於此情形，倘依其情狀處以有期徒刑，即足以懲儆，並可
    達防衛社會之目的者，自非不可依客觀之犯行與主觀之惡性
    二者加以考量其情狀，是否有可憫恕之處，適用刑法第59條
    之規定酌量減輕其刑，期使個案裁判之量刑，能斟酌至當，
    符合罪刑相當原則及比例、平等原則（最高法院96年度台上
    字第6103號、97年度台上字第4319號判決）。
    本件被告庚○○、己○○共同賣出海洛因共計9次，其中8次
    既遂，各次得款600 至2000元，合計得款11300 元，被告庚○○另自行販賣1 次，得款3000元，販售對象僅陳昆妙等4
    位，每次賣出海洛因之數量只1 包，所得財物不多，依此計
    算，則被告此等行為與吸毒者之間，賺取蠅頭小利之有償提
    供毒品以施用差異不大，其犯罪情節當非大中盤毒梟者可資
    等同並論。尤以大盤毒梟販賣第一級毒品數公斤以上，亦少
    有處以極刑者。是倘處以法定最低度刑無期徒刑，依社會一
    般觀念及法律情感仍嫌過重，堪認其等犯罪之情狀尚堪憫恕
    ，乃就其等所犯各次販賣第一級毒品罪，均依刑法第59條規
    定酌減其刑。至於其中1 次未遂，因約定毒品價格為6000元
    ，價款非低，僅屬刑法第57條所定科刑輕重之審酌事項，應
    不符上述特殊情狀，此罪爰不予減輕。
（三）量刑之審酌：
    為謀不法利益而販賣毒品予他人施用，助長毒品汜濫，戕害
    他人健康，減損勞動生產力，影響社會層面至深；被告丁○○前有詐欺、麻藥、煙毒等前科，甫經假釋出獄，猶不知悔
    改，再犯本罪，犯後亦堅不吐實，態度非佳；被告庚○○亦
    有麻藥、煙毒、詐欺等前科，素行非佳，其與己○○密集販
    賣海洛因多次，被告庚○○為己○○之叔，於本件犯行係居
    於主導操控之角色，被告己○○於本件犯罪時，尚未滿20歲
    ，思慮諒有未周，對被告庚○○言聽計從，顯係受指示之工
    具角色，渠等明知海洛因不僅殘害施用者身心健康，且因施
    用海洛因而散盡家財、連累家人，或為購買海洛因鋌而走險
    者，更不可勝計，為謀個人私利，販賣海洛因危害社會、各
    次販毒所得之利益，及各犯行坦承或否認等一切情狀，分別
    量處如附表一二所示之宣告刑。
    數罪定其應執行刑時，除應就各別刑罰規範之目的、輕重罪
    間體系之平衡、整體犯罪非難評價、各行為彼此間之偶發性
    、與被告前科之關聯性、各行為所侵害法益之專屬性或同一
    性、數罪對法益侵害之加重效應、罪數所反映之被告人格特
    性與犯罪傾向、社會對特定犯罪例如一再殺人或販毒行為處
    罰之期待等，為綜合判斷外，尤須參酌上開實現刑罰公平性
    ，以杜絕僥倖、減少犯罪之立法意旨，為妥適之裁量（最高
    法院97年度台上字第2017號判決）。本件被告庚○○、己○○所犯9 次、8 次之販賣第一級毒品罪，雖不構成集合犯或
    接續犯，但均在96年4 月10日至同年5月2日之間，數罪對法
    益侵害之加重效應不大，再就販毒以牟取不法利益，整體犯
    罪之非難評價等綜合判斷，應各執行如主文第2 、3 項所示
    之刑。是檢察官求處無期徒刑，辯護人依罪責原則，說明多
    數犯罪非等比增加，而宜依責任遞減法則，求科以被告庚○○18年之刑期，固均無非據。惟考量被告犯罪之時間及數量
    ，以及所定執行刑若失之寬鬆，將使刪除連續犯規定失其意
    義之刑罰公平性，尤其被告庚○○在本件之角色，檢辯之求
    刑均有過重失輕之情，附此敘明。
（四）沒收之說明：
  (一)扣案被告庚○○所有之海洛因8 包（淨重283.79公克）及其
    包裝袋（總重22.79 公克），經送法務部調查局依化學呈色
    法及氣相層析質譜儀分析法鑑驗結果，確屬第一級毒品海洛
    因無訛（純度64.43 ％），此有該局96年10月2 日調科壹字
    第09623073150 號鑑定書在卷可憑（96年度偵字第26067 號
    卷一第87頁）。則上開海洛因應依毒品危害防制條例第18條
    第1 項前段規定沒收銷燬之。至上揭毒品之外包裝有防止毒
    品裸露、逸出及潮濕之功用，並便於攜帶，其係供販賣毒品
    所用之物，至為顯然（最高法院97年度台上字第512 、3138
    號判決），應依同條例第19條第1 項規定沒收。此外，查扣
    之夾鏈袋1 包，迄於查獲時均未使用，僅係供犯罪預備之物
    ，又屬被告庚○○所有，依刑法第38條第1 項第2 款、第3
    項規定諭知沒收。
  (二)未扣案之行動電話壹支（含0000000000號SIM 卡）為被告庚○○所有，而SIM 卡乃電信公司於出租門號時，附帶提供予
    消費者為使用介面，其所有權歸屬應視雙方所訂服務契約內
    容而定，本未可一概而論。司法院為解決法院審判之困擾，
    曾函請全國各行動電話公司，查復各該公司行動電話「SIM
    卡」所有權歸屬，各該公司函覆意旨均謂該卡所有權歸客戶
    所有，已據司法院於97年5 月6 日以院台廳刑一字第970009
    760 號函請本院參考在案（同院97年度台上字第3178號判決
    ），是亦同屬被告庚○○所有，且供其聯絡毒品交易之用，
    均依上開規定沒收。僅於不能沒收時（同院97年度台上字第
    3258號判決），應追徵其價額。至於電子秤固亦係被告庚○○所有，惟供稱係供其購買毒品及戒毒減量之用，核與供販
    賣或預備供販賣所用之物無涉，爰不另沒收。
  (三)共同正犯之犯罪所得為新台幣時，除以實際所得者為限外，
    因係合併計算，且於全部或一部不能沒收時以其財產抵償之
    ，為避免執行時發生重複沒收、抵償之情形，故各共同正犯
    之間係採連帶沒收主義。查被告庚○○單獨販賣海洛因所得
    3000元，及其與被告己○○共同販賣海洛因所得合計17300
    元，均未查扣在案，除應依上揭條例第19條第1 項規定沒收
    ，並諭知如全部或一部不能沒收時，以其財產抵償之。且其
    二人共犯部分，就其中17300 元應連帶沒收，如全部或一部
    不能沒收時，應以渠等財產連帶抵償之。
  (四)共同正犯因相互間利用他方之行為，以遂行其犯意之實現，
    應由共犯各負全部責任之理論，有關從刑之沒收部分，雖他
    共同正犯所有之物，亦應於其本身所處主刑之後，併為沒收
    之諭知。是上開行動電話、夾鏈袋、包裝袋等物，雖係被告
    庚○○所有，本於責任共同之原則，仍應於被告己○○主刑
    項下，併為沒收之宣告。再按以營利為目的販入毒品，經多
    次販賣後，持有剩餘毒品被查獲，其各次販賣毒品行為，固
    應併合處罰。惟該持有剩餘毒品之低度行為，應僅為最後一
    次販賣毒品之高度行為所吸收，不另論罪。則就該查獲之剩
    餘毒品，祇能於最後一次之販賣毒品罪宣告沒收銷燬，不得
    於各次販賣毒品罪均宣告沒收銷燬（最高法院97年度台上字
    第40 86 號判決）。但僅在被告庚○○最後一次犯行主刑項
    下諭知，因不能證明與被告己○○有共同營利販入，或參與
    販賣之實施，自毋庸於被告己○○部分宣告沒收銷燬，附此
    敘明。
  (五)至於警方於96年9月5日上午11時10分搜索丁○○高雄市○○○路659 號5 樓住處，在丁○○手提包內扣得其行動電話、
    現金973500元。然本件被告丁○○犯行，並非以上開行動電
    話與辛○○聯絡，而上揭現金，依證人戊○○所稱上開現金
    係其贈予供其生意之用，此部分款項與下述借給壬○○之20
    0 萬元，均係其出售2 間房屋共5 百多萬元所得，已據其提
    出不動產契約書、高雄縣鳳山地政事務所異動索引（院卷二
    第220 頁）及證人癸○○證實為此辦理簽約及過戶等語（本
    院97年6 月6 日筆錄），檢察官未能證明係被告丁○○販賣
    甲基安非他命所得之財物，本院依卷證亦無從得知上情，自
    不合毒品危害防制條例第19條或刑法第38條規定之要件，尚
    不得加以沒收。
丙、無罪認定之理由
壹、公訴意旨以被告丁○○、庚○○、己○○與戊○○、乙○○
    、丙○○及黃上豐（通緝中）基於意圖營利之犯意聯絡，由
    黃上豐將海洛因自大陸地區輸入臺灣桃園一帶，戊○○不定
    期前往桃園取得海洛因後，攜回高雄交予丁○○、庚○○，
    己○○販賣，乙○○、丙○○則居中負責運輸、分裝海洛因
    ，自96年3 月7 日起，至96年9 月1 日止，在高雄市各地、
    高雄縣、臺北縣新莊市、桃園縣楊梅鎮等地，詳如起訴書所
    載(一)至共同販賣海洛因。因認除上開被告丁○○、庚○○
    、己○○有罪之認定外，其餘無論有無參與之犯行，均犯毒
    品危害防制條例第4 條第1 項之販賣第一級毒品罪嫌。此部
    分茲就起訴未認定參與之共犯結構是否成罪，及起訴認定已
    參與之犯行分述之：
一、共犯結構部分—
（一）按以自己共同犯罪之意思，實行構成要件或構成要件以外
    之行為；或以幫助他人犯罪之意思，實行構成要件之行為者
    ，均為共同正犯，因此論以共同正犯，對其具有何種犯罪之
    意思，及實行何種犯罪行為，應依證據證明之；又以自己共
    同犯罪之意思，事先同謀之同謀共同正犯，因其並未實行犯
    罪行為，僅係以其參與犯罪之謀議，為其犯罪構成要件之要
    素，故對其係如何參與犯罪之謀議，亦應說明所憑之證據（
    最高法院97年度台上字第4317號判決）。同謀共同正犯，因
    其並未參與犯罪構成要件之實施行為，僅係以其參與犯罪之
    謀議為其犯罪構成要件之要素，須以嚴格之證據證明其參與
    謀議（同院97年度台上字第732 號判決）。
（二）次按犯罪事實應依證據認定之證據裁判原則，及因保障被
    告人權，無罪推定原則之所在，不能因販賣毒品行為之交易
    期間短暫、交易方法隱密、交易對象單純，致查獲不易、搜
    證困難等原因而放棄，或減低對於犯罪構成要件應予嚴格證
    明之堅持，此項基本原則應為法官證據證明力自由判斷職權
    行使之限制（同院97年度台上字第730 號判決）。經查，公
    訴意旨認所有被告對於起訴事實所有犯行，均屬共犯結構，
    並敘明毒品來源及分工情形，固非無見。惟就起訴事實所認
    定未有行為分擔之被告，欲認其就他被告，包括未起訴之被
    告黃上豐，就所有起訴犯行有共犯關係，依上述原則，應由
    檢察官證明渠等就該等未參與犯行有謀議。
（三）由於黃上豐未到案說明，且各共同被告無論於警詢、偵訊
    乃至本院審理中，均否認此情，證人陳昆妙、鄭永祥、子○○、丑○○等購買毒品者，亦未證述其認識被告戊○○、丁○○、乙○○、丙○○；證人辛○○亦未證述其認識戊○○
    、庚○○、己○○、乙○○，丙○○等人。就公訴人所提出
    之相關證據，對於其彼此間就所有起訴犯行，如何具有販賣
    海洛因營利之謀議？謀議犯罪之範圍如何？實施正犯所為之
    犯罪行為是否在「同謀」之範圍內？俱無法證明。至於起訴
    事實指出檢察官於通訊監察中，研判戊○○以SKYPE 與大陸
    地區之黃上豐通訊，在搜獲戊○○使用之筆記型電腦後，從
    中取得其中帳號、密碼及連絡電話，提供給刑事警察透過大
    陸公安總局，查出黃上豐在大陸珠海之住處，而逮捕黃上豐
    並扣得大量海洛因及安非他命。惟究否查獲多少毒品，檢察
    官未提出證據資料以明，縱上述情形屬實，亦僅足以證明戊○○與黃上豐有所聯繫，及黃上豐被查獲毒品之事實，尚不
    足以證明共犯間彼此對所有犯行有所謀議。
（四）此外，警方雖於96年9 月5 日查獲被告庚○○攜帶海洛因
    夾鏈袋等物，又於被告丙○○車上扣得現金200 萬元（警方
    事後清點僅0000000 元），被告戊○○於警詢稱「警方在丙○○身上起獲之現金是我交給他，是阿雀姨向我借200 萬元
    ，所以才叫丙○○拿去給她」（96年9 月6 日警詢筆錄），
    丙○○於本院證稱「當天由戊○○在家清點後，我錢於袋中
    拿去壬○○家，壬○○拿給我1張本票，讓我交給戊○○」
    等語（本院97年6 月6 日筆錄），核與證人壬○○所證「我
    日前打電話向戊○○表示公司調度要借200 萬元，沒有約定
    利息，我有拿1張200萬元本給她，我不知是0000000 元，因
    為丙○○拿給我的時候，沒有清點」等語相符（96年9 月5
    日警詢筆錄及本院97年5 月2 日筆錄）。準此，上開款項應
    與販毒無關。綜上，檢察官並未提出足夠認定被告間有犯罪
    謀議之證據。
二、被告丁○○、庚○○、己○○部分—
    起訴事實所列被告丁○○、庚○○、己○○有參與之犯行，
    除本件已為有罪認定外，其餘茲分述其不能證明之理由：
（一）起訴書下列編號(四)(五)(十二)(十六)之部分—
  ﹝一﹞公訴意旨如下：
    (四)丁○○、己○○於96年4 月21日凌晨3 時許，在高雄市鼓
      山區，共同販賣22000 元之海洛因予綽號「大胖子」之男
      子。
    (五)庚○○於96年3月7日晚間10時30分許，在高雄縣鳥松鄉○○段141 地號附近，販賣重量為1 錢半之海洛因予綽號「
      黑肉」之不詳人士。
    (十二)庚○○、己○○於96年4月18日下午2時45分，在高雄市○○區○○街，共同販賣6000元之海洛因予綽號「清仔」之
      男子。
    (十六)庚○○、丁○○、己○○於96年4 月24日上午10時40分，
      在高雄市○○路與立大路口，共同販賣6000元之海洛因予
      「清仔」，海洛因由己○○交付。
    庚○○、己○○於96年5 月1 日下午2 時6 分，共同販賣
      12000 元之海洛因予綽號「小尾」之不詳人士（應係鄭永
      祥），海洛因由己○○交付。
    庚○○、己○○於96年5月9日上午7 時16分，共同販賣66
      000 元之海洛因予綽號「大頭」人士之侄子，海洛因由己○○交付。
 ﹝二﹞無罪之理由：
    上述犯行均為被告庚○○、丁○○、己○○所否認，雖各有
    該時日之監聽譯文內容，如編號(四)96年4 月21日8時5分，丁○○打給市話00-0000000己○○，「珍：都打不進去…等一
    下他會上去找你，黑肉的男朋友大胖子要跟你拿22。齊：要
    跟我借22嗎？珍：對。齊：好」；又如編號(五)96年3 月7 日
    22時32分47秒，庚○○撥打電話0000000000給小牛，「昌：
    在電視下面把書翻開我有放1 台在那裡」；編號(十二)96年4 月
    18日14時45分7 秒，庚○○撥打給己○○，「昌：清仔要找
    你，要拿6000元還你，你知嗎？要多重你知道嗎？齊：我知
    道。昌：連同袋子要多少？齊：包括袋子411 ，你說2 點17
    。昌：6 千元！什麼！6 千元2 點17會虧死」；編號(十六)96年
    4 月24日10時40分57秒，丁○○撥打己○○電話，「珍：清
    阿有打給你嗎？齊：有。珍：那你事情辦完過來我這邊。齊
    ：清阿剛才說要跟我借錢，借6 。珍：你自己處理」。編號
    96年5 月1 日14時6 分9 秒，庚○○打電話給己○○，「
    昌：拿1 萬2 的下去給一個叫小尾的。齊：小尾。昌：跟他
    拿1 萬元。齊：1 萬元，好」。編號96年5 月9 日7 時16
    分7 秒，庚○○打電話給己○○，「昌：你回去家裡，大頭
    的侄子要找你。齊：是。昌：連袋子3 陣會錢。齊：連袋子
    。昌：含袋子秤35就好了。3 個都一樣，剩下的包起來給大
    頭的姪子。齊：好。昌：…總共要跟他拿6 萬6 。齊：我知
    道了」。雖所提包裝、金額、秤重等事項不無販賣毒品之可
    能，惟上開綽號「大胖子」「清仔」「小尾」「大頭」之侄
    子等人，均未經偵查人員查證明白，無從查明其與被告間之
    通話真意，或確切毒品種類、金額與數量，被告己○○亦供
    稱不認識綽號「大胖子」「小尾」「大頭」之侄子等人，起
    訴書所載「小尾」應係鄭永祥，亦無證據足資證明。茲就上
    述卷內證據綜合判斷，尚未達於通常一般人均不致有所懷疑
    ，而得確信犯行成立之程度。
（二）起訴書編號(十五)(十八)(十九)(二十)之部分—
  ﹝一﹞公訴意旨如下：
    (十五)庚○○、丁○○、己○○於96年4 月24日上午10時27分，
      在高雄市○○路與立大路口，共同販賣1000元之海洛因予
      陳昆妙，海洛因由己○○交付。
    (十八)庚○○、己○○於96年4月27日晚間8時44分，在高雄市○○路與立大路口，共同販賣3000元之海洛因予子○○，海
      洛因由己○○交付。
    (十九)庚○○、己○○於96年4 月27日晚間10時35分，在高雄市
      ○○路與立大路口，共同販賣1000元之海洛因予陳昆妙，
      海洛因由己○○交付。
    (二十)庚○○、己○○於96年4 月29日下午1時47分至2時23分，
      在高雄市○○路與立大路口，共同販賣3000元之海洛因予
      子○○，海洛因由己○○交付。
 ﹝二﹞無罪之理由：
    上述犯行雖各有該時日之監聽譯文內容（臺灣高雄地方法院
    檢察署96年4 月2 日96年雄檢博大聲監字第1348、1349號通
    訊監察書及其譯文）可據，惟均為被告庚○○、丁○○、己○○所否認。就起訴書編號(十五)(十九)言，綜觀卷內證人陳昆妙警
    詢及偵訊筆錄，均未就此二部分犯行證述；就起訴書編號(十八)
    (二十)言，證人子○○於警詢雖稱「共購買過4、5次，每次3000
    至12000 元不等，都是電話與阿齊大哥聯絡購買毒品事宜，
    然後前往立大路向阿齊當面購買毒品」等語，但不明其所謂
    4 、5 次之交易時地或毒品種類。又在本院審理時改稱「第
    1 次沒有碰到人，就沒有買到，第2 次就有買到。警詢記載
    買4 、5 次毒品，是因他一共打過4 次電話給我」等語。其
    於偵訊亦僅針對4 月18日、21日2 次之通訊監察譯文證述，
    至本院作證時，對4 月27日及29日之通聯譯文均回答已忘記
    （本院97年8 月11日筆錄第8 頁，即院三卷第111 頁）。則
    此部分犯行單憑上開通訊監察譯文內容，尚不足認渠等有共
    同販賣第一級毒品海洛因之確切證明，自應為無罪之諭知。
 （三）起訴書編號之部分-
    庚○○於96年7 月13日，命乙○○向綽號「哥仔」男子拿
      取海洛因，於當日下午4時37分，攜至桃園縣楊梅鎮○○○路，以0000000元價格共同販賣予駕駛休旅車之不詳男
      子，交易完成後，乙○○交付70000 元予「哥仔」，交付
      餘款0000000 元予庚○○。
    丙○○於96年8 月29日下午3 時31分，分裝海洛因，供丁○○販賣。
    以上被告庚○○、丁○○關此部分之理由，另於下列被告戊○○、丙○○同編號部分論述，於此不贅。
三、被告戊○○、乙○○、丙○○參與部分—
    關於被告戊○○、乙○○、丙○○被起訴有參與之犯行部分
    ，茲分述其不能證明犯罪之理由如下：
（一）關於起訴事實編號(一)戊○○、乙○○於96年7 月17日上午
      7 時許，將海洛因置於旅行袋內，共同運輸至桃園縣南崁
      交流道附近，與姓名年籍不詳綽號「太陽」男子會合後，
      隨即至臺北縣新莊市，戊○○命乙○○將該裝有海洛因之
      旅行袋交予「太陽」，「太陽」則將鉅額現金交付戊○○
      ，戊○○、乙○○販賣海洛因完成後，由「太陽」送至南
      崁交流道，再搭客運返回高雄。
      公訴意旨認被告戊○○、乙○○二人涉有前揭犯行，係以
      臺灣高雄地方法院檢察署96年6 月28日96年雄檢惟大聲監
      字第264 號通訊監察書及其譯文及被告乙○○於警詢、偵
      訊供述為其依據，惟查：
    (一)96年7 月17日7 時36分24秒，戊○○以行動電話00000000
      00撥打乙○○0000000000行動電話。「枝：1 次2 次他就
      不要來了，看到你們這樣子他會害怕，那有當面在處理，
      他會怕死，我們那裡是這樣子，他給我，我走，東西後面
      人給他，這樣，我們那裡是這樣子，我們沒有當場在那…
      我們那裡沒有這樣子的，那個囝那不敢過來了」。96年7
      月17日17時41分6 秒，乙○○以上揭電話撥打戊○○上揭
      電話，「章：嬸婆嗎？枝：是。章：他這裡沒有手提的紙
      袋。枝：有哪一種的？章：只有像紙箱那種…。枝：用抱
      的那種嗎？章：對。枝：多大？章：也沒有很大。枝：那
      我不要」。
    (二)乙○○於96年9 月19日警詢及偵訊時，固針對監聽譯文表
      示：戊○○叫我將皮包交給「太陽」之男子，從他們談話
      中聽起來應該是毒品；戊○○要我買手提的紙箱，是要用
      來裝錢，這些錢就是「太陽」拿走旅行袋後交給戊○○等
      語。然其同時亦稱「是說要接一輛汽車回來，才跟她上去
      」「我沒看到毒品」等語。佐以本院勘驗上開警詢過程，
      員警詢以「沒有看到你怎麼知道那是毒品？」乙○○答「
      你們講的啊」，員警再問「什麼叫我們講的？」，乙○○
      答「你們說是毒品」等語（本院97年3 月10日勘驗筆錄第
      45頁）。況其於本院審理中亦翻異前詞，所述不一。是該
      次戊○○交給「太陽」之旅行袋是否毒品，已非無疑，又
      未經警方當場查扣相關毒品、現金或其他物證予以佐明，
      尚難以乙○○上揭不明確之供述，遽認此次北上確為毒品
      交易。是被告戊○○所持此行是中古車買賣之辯解，縱難
      以採信，惟案件非有積極證據仍不足以證明被告戊○○、
      乙○○確有販賣毒品之犯行，自應為無罪之認定。
（二）關於起訴事實編號(二)戊○○於96年8 月9 日上午10時許，
      販賣不詳數量之海洛因予持用市話00-0000000電話之不詳
      男子。
      公訴意旨認被告戊○○涉有前揭犯行，係以臺灣高雄地方
      法院檢察署96年8 月2 日96年雄檢惟大聲監字第2304號通
      訊監察書及其譯文供述為其依據，惟查：
    (一)某男於96年8月9日10時01分31秒以市話00-0000000撥打入
      戊○○使用之0000000000號行動電話，與戊○○聯絡買毒
      品之事實。「某男：喂。枝：我工作差不多也中午了。某
      男：是。枝：那你順便帶一個『便當』。某男：好。枝：
      要棒的。某男：好」。
    (二)衡之買賣毒品者，為避免被查緝，於電話中不明白說出毒
      品名稱及數量，而以約定之「暗語」為之，所在多有，自
      需依經驗而為解讀。雖警方加註「便當」其意指毒品，然
      從上述譯文內容，實無法查知所謂便當即係毒品，亦非社
      會上毒品交易常見之暗語代號，何況也無種類、數量或金
      額之通話內容，又未舉證該某男究為何人，進而查明其談
      話真意為何，或有無交付履行。實難單憑此一簡要之通話
      ，即認定被告戊○○販賣第一級毒品海洛因。
（三）關於起訴事實編號謂：庚○○於96年7 月13日命乙○○
      向綽號「哥仔」男子拿取海洛因，於當日下午4 時30分許
      ，攜至桃園縣楊梅鎮○○○路，以125 萬元價格共同販賣
      予駕駛休旅車之不詳男子，交易完成後，乙○○交付7 萬
      元予「哥仔」，交付餘款118 萬元予庚○○等情。
      公訴意旨認被告庚○○二人涉有前揭犯行，係以臺灣高雄
      地方法院檢察署96年5 月1 日96年雄檢惟大聲監字第177
      號通訊監察書及其譯文為其依據，惟查：
    (一)被告庚○○於警詢、偵查中及本院審理時均堅決否認有於
      96年7 月13日以125 萬元之價格共同販賣第一級毒品海洛
      予駕駛休旅車之不詳男子之事實，其於本院97年6月6 日
      審理時證稱：我有指示乙○○與「哥仔」去台北；我叫他
      們去賣乙○○名下的一輛ＢＭＷ車；ＢＭＷ我買的，登記
      在乙○○名下；有指示要交給「哥仔」7 萬元；賣車後的
      錢只有先拿一半回來，大約50幾萬，全部是賣了125 萬元
      等語（院卷三第173 頁至第174 頁）。與被告乙○○於本
      院97年7 月11日審理時所證：庚○○叫我載「哥仔」去桃
      園的；庚○○說跟「哥仔」去賣車；125 萬元是賣車子所
      得；ＢＭＷ的車子；我們去的當天只有拿到57萬元，7 萬
      元給中間人「哥仔」，我拿50萬元給庚○○，被抓到的當
      天，車子開去楠梓區監理所辦過戶，再補了68萬元，所以
      全數是118 萬元；車子是登記我的名字等語（院卷三第9
      頁至第11頁），就賣車的總價、中間人的佣金、價金交付
      的次數與數額之證述大致相符。衡之社會常情，買賣交易
      中，給予仲介佣金、分次交付價金等行為並無違經驗法則
      ，是被告二人所述，尚非無據。
    (二)次就被告二人所持用0000000000號（乙○○使用）及0000
      000000號（庚○○使用）行動電話，於96年7 月13日通訊
      監察譯文記載內容觀之：16時33分4 秒～「章：他們要開
      車出去試看看。昌：你在那裡等就好了嗎？章：好」。16
      時37分31秒～「章：車子總共要賣多少錢？昌：什麼？章
      ：那台車子你跟他要說要多少？昌：125 ，章：要拿7 萬
      給他們對吧？昌：什麼？章：要拿7 萬給台北的年輕人。
      等一下。昌：他在點了」等語（96偵26067 卷四第112 頁
      ），被告二人除談論買賣車輛事宜外，均未有渠等共同販
      賣第一級毒品海洛因予駕駛休旅車之不詳男子之相關內容
      。公訴人不能證明上開對話所稱「車子」就是指第一級毒
      品海洛因。
    (三)再依卷附高雄市監理處97年5 月12日高市監密二字第0970
      012181號函附之汽車過戶登記書影本及汽車行車執照所載
      （院卷一第172 頁、院卷三第123 頁），被告乙○○於97
      年9 月5 日確將登記於伊名下之ＢＭＷ牌、0425-PG 號自
      小客車過戶予案外人李穗哲，核與渠等所述相合。準此，
      顯難單憑上開監聽譯文即認被告二人有公訴人所指之犯行
      。綜上所述，起訴意旨所舉上開證據，均不足為被告庚○○、乙○○有共同販賣第一級毒品海洛因之積極證明，此
      部分自應為無罪之判決。
（四）關於起訴事實編號丙○○於96年8 月29日下午3 時31分
      ，分裝海洛因，供丁○○販賣。丙○○於96年9 月1日
      下午6 時39分，依戊○○之命，將海洛因自戊○○住處運
      輸至不明地點。公訴意旨認被告丙○○等人涉有運輸、販
      賣第一級毒品罪嫌，無非以被告丙○○於偵查中供承係受
      戊○○所託，轉交200 萬元予壬○○，及是日之通訊監察
      譯文為據。惟查：
    (一)96年8 月29日15時31分29秒丁○○以持用之行動電話0000
      000000號撥打丙○○0000000000號行動電話。「珍：我在
      這裡洗車，你過來。明：好。珍：你來，我在洗車，你來
      。明：好、好、好」。96年9 月1 日18時38分23秒，戊○○以行動電話0000000000號撥打丙○○0000000000號行動
      電話。「枝：你昨天背的背包。明：我知道…要背出去嗎
      ？枝：我放在我房間。明：要怎麼樣？枝：拿去放好來」
      。96年9 月1 日18時39分36秒，戊○○再上述電話與丙○○聯絡。「明：怎樣？枝：不然背出來好了。明：好。明
      ：喂。枝：放好直接回來，我有看到一間房子，我帶你去
      看。明：好。枝：快點，放好直接回來，不要到別的地方
      。明：好」。
    (二)上開通訊監察譯文乃依法監聽所得，該錄音內容所涉及之
      事實，究應如何解讀，除就通訊雙向之身分或情境，談話
      中夾雜暗語、代號等，依社會經驗法則加以判斷，並應對
      通訊對話者加以訊問調查，以明瞭其真相。查上開監察通
      訊內容，並無任何提及關於毒品之黑話暗語，尤其金額、
      數量、對象等事項均付之闕如，加以被告丙○○、戊○○
      、丁○○等人於歷次偵審中均否認有何運輸、販賣毒品之
      情，被告丙○○於警詢供稱「此背包是戊○○衣服」；於
      偵訊供稱「戊○○那天在丁○○明誠路住處過夜，她叫我
      裝有泳衣之背包帶去」等語，丁○○亦在本院為相同之證
      述。雖警方於譯文加註洗車乃分裝毒品；背包意指藏放毒
      品，然並無相關供詞或證物可供佐證此情，足認前揭通訊
      監察錄音之譯文加註純係推測之詞，不足為被告等人犯罪
      之證明。
    (三)警方嗣於96年9月5日下午3 時30分，在被告戊○○之高雄
      市○○○路61巷42弄1之12號住處旁，搜索被告丙○○駕
      駛之E3－4497號汽車，扣得易付卡、行動電話及晶片等物
      ，適戊○○友人壬○○下樓，在壬○○攜帶之褐色紙袋內
      扣得0000000元。被告丙○○固不否認受戊○○所託，轉
      交200 萬元（警方事後清點僅0000000 元）給壬○○一事
      ，惟證人壬○○於偵審中均證稱係伊向戊○○借款，而戊○○亦稱係壬○○向伊借款，所交給丙○○轉交壬○○之
      該筆款項，並非販毒所得等語。綜觀卷內事證，並無任何
      證據足認該筆款項係被告戊○○販賣毒品所得之財物。準
      此，被告丙○○、戊○○、丁○○之辯解，尚可採信。起
      訴書編號之犯行自屬不能證明，應為無罪之判決。
貳、刑事訴訟法第154 條證據裁判主義之規定，乃揭櫫國際公認
    之刑事訴訟無罪推定原則，為保障被告人權之重要指標，依
    此原則，在檢察官所舉證據及法院依法定職權調查所得之證
    據，其為訴訟上之證明，尚未達於通常一般人均不致有所懷
    疑，而得確信其為真實之程度，因不足以證明被告有罪，自
    應為無罪之判決。本院在此強調，被告戊○○、乙○○等人
    上開起訴事實，依卷內證據確有可疑為有販賣毒品之嫌疑，
    然販賣毒品罪刑極重，此等證據自須面對嚴格標準之檢驗，
    以免殃及無辜。此類犯罪之重點在於販毒犯罪證據之蒐證及
    補強，用以證明購買毒品者關於毒品交易之供述真實性之相
    關證據，法院不得以偵查機關關於某種犯罪之調查不易，即
    放棄上開原則之堅持，致有違背刑事訴訟無罪推定及嚴格證
    明之原則（最高法院96年度台上字第4867號判決）。經查，
    卷內通聯譯文內容乃至被告對己不利之供述，均屬不利被告
    之證據，惟前者若不能舉出被告電話通聯紀錄中確有毒品交
    易之訊息或代號、暗語者，縱語意隱諱、曖昧甚至不合常理
    ，自難作為其犯罪之證據（同院97年度台上字第926號判決
    ），後者亦須有必要之補強證據，均不能確切證明被告的確
    有上述犯嫌，何況尚有未查明購買者確為何人，或購買海洛
    因者之指證，遑論相關物證之補強亦有欠缺。在排除此項合
    理之懷疑，使之達於可得確信之程度，即應為被告有利之推
    定。法諺有云：「功疑為重，罪疑為輕」，尚不能僅憑上開
    不完足之證據，使本院形成被告有罪之心證。是就上開部分
    均為無罪判決之諭知。
據上論斷，應依刑事訴訟法第299條第1項前段、第300條、第301
條第1 項，毒品危害防制條例第4 條第1 項、第2 項、第6 項、
第18條第1 項前段、第19條第1 項，刑法第11條、第28條、第47
條第1 項、第25條第2 項、第59條、第64條第2 項、第65條第2
項、第38條第1 項第2 款、第51條第5 款，判決如主文。
本案經檢察官甲○○到庭執行職務。
中    華    民    國    97    年    9     月    25    日
                刑事第五庭  審判長法  官  黃建榮
                                  法  官  李嘉益
                                  法  官  李殷君
以上正本證明與原本無異。
如不服本判決應於收受本判決後10日內向本院提出上訴書狀，並
應敘述具體理由，如未敘述上訴理由者，應於上訴期間屆滿後20
日內補提理由書狀於本院（均須按他造當事人之人數附繕本）「
切勿逕送上級法院」。
中    華    民    國    97    年    9     月    25    日
                                  書記官  劉法萱
附錄本判決論罪之法條：
毒品危害防制條例第4 條：
製造、運輸、販賣第一級毒品者，處死刑或無期徒刑；處無期徒
刑者，得併科新臺幣1 千萬元以下罰金。
製造、運輸、販賣第二級毒品者，處無期徒刑或7 年以上有期徒
刑，得併科新臺幣7 百萬元以下罰金。
前5 項之未遂犯罰之。
附表一
┌──┬───────────────────────┬──────┐
│編號│           被告庚○○宣告刑之主文             │相關犯罪事實│
├──┼───────────────────────┼──────┤
│ １ │庚○○共同販賣第一級毒品，累犯，處有期徒刑拾伍│犯罪事實(一)  │
│    │年貳月。行動電話壹支（含0000000000 號SIM卡）沒│            │
│    │收，如不能沒收時，應追徵其價額。販賣毒品所得之│            │
│    │新臺幣貳仟元應與己○○連帶沒收，如全部或一部不│            │
│    │能沒收時，以其與己○○之財產連帶抵償之。      │            │
├──┼───────────────────────┼──────┤
│ ２ │庚○○共同販賣第一級毒品，累犯，處有期徒刑拾伍│犯罪事實(二)  │
│    │年貳月。行動電話壹支（含0000000000號SIM卡）沒 │            │
│    │，如不能沒收時，應追徵其價額。販賣毒品所得之新│            │
│    │臺幣貳仟元應與己○○連帶沒收，如全部或一部不能│            │
│    │沒收時，以其與己○○之財產連帶抵償之。        │            │
├──┼───────────────────────┼──────┤
│ ３ │庚○○共同販賣第一級毒品，累犯，處有期徒刑拾伍│犯罪事實(三)  │
│    │年貳月。行動電話壹支（含0000000000號SIM卡）沒 │            │
│    │，如不能沒收時，應追徵其價額。販賣毒品所得之新│            │
│    │臺幣壹仟貳佰元應與己○○連帶沒收，如全部或一部│            │
│    │不能沒收時，以其與己○○之財產連帶抵償之。    │            │
├──┼───────────────────────┼──────┤
│ ４ │庚○○共同販賣第一級毒品，累犯，處有期徒刑拾伍│犯罪事實(四)  │
│    │年貳月。行動電話壹支（含0000000000號SIM卡）沒 │            │
│    │，如不能沒收時，應追徵其價額。販賣毒品所得之新│            │
│    │臺幣壹仟伍佰元應與己○○連帶沒收，如全部或一部│            │
│    │不能沒收時，以其與己○○之財產連帶抵償之。    │            │
├──┼───────────────────────┼──────┤
│ ５ │庚○○共同販賣第一級毒品，未遂，累犯，處有期徒│犯罪事實(五)  │
│    │刑拾伍年肆月。行動電話壹支（含0000000000號SIM │            │
│    │）沒收，如不能沒收時，應追徵其價額。          │            │
├──┼───────────────────────┼──────┤
│ ６ │庚○○共同販賣第一級毒品，累犯，處有期徒刑拾伍│犯罪事實(六)  │
│    │年貳月。行動電話壹支（含0000000000號SIM卡）沒 │            │
│    │，如不能沒收時，應追徵其價額。販賣毒品所得之新│            │
│    │臺幣壹仟元應與己○○連帶沒收，如全部或一部不能│            │
│    │沒收時，以其與己○○之財產連帶抵償之。        │            │
├──┼───────────────────────┼──────┤
│ ７ │庚○○共同販賣第一級毒品，累犯，處有期徒刑拾伍│犯罪事實(七)  │
│    │年參月。行動電話壹支（含0000000000號SIM卡）沒 │            │
│    │，如不能沒收時，應追徵其價額。販賣毒品所得之新│            │
│    │臺幣參仟元應與己○○連帶沒收，如全部或一部不能│            │
│    │沒收時，以其與己○○之財產連帶抵償之。        │            │
├──┼───────────────────────┼──────┤
│ ８ │庚○○共同販賣第一級毒品，累犯，處有期徒刑拾伍│犯罪事實(八)  │
│    │年貳月。行動電話壹支（含0000000000號SIM卡）沒 │            │
│    │，如不能沒收時，應追徵其價額。販賣毒品所得之新│            │
│    │臺幣陸佰元應與己○○連帶沒收，如全部或一部不能│            │
│    │沒收時，以其與己○○之財產連帶抵償之。        │            │
├──┼───────────────────────┼──────┤
│ ９ │庚○○共同販賣第一級毒品，累犯，處有期徒刑拾陸│犯罪事實(九)  │
│    │年。扣案之海洛因捌包（共淨重289.52公克）均沒收│            │
│    │銷燬之。上開毒品之外包裝總重22.79 公克、夾鏈袋│            │
│    │壹包及行動電話壹支（含0000000000號SIM卡）均沒 │            │
│    │，行動電話壹支（含0000000000號SIM卡）如不能沒 │            │
│    │時，應追徵其價額。販賣毒品所得之新臺幣陸仟元應│            │
│    │與己○○連帶沒收，如全部或一部不能沒收時，以其│            │
│    │與己○○之財產連帶抵償之。                    │            │
└──┴───────────────────────┴──────┘
附表二
┌──┬───────────────────────┬──────┐
│編號│            被告己○○宣告刑之主文            │相關犯罪事實│
├──┼───────────────────────┼──────┤
│ １ │己○○共同販賣第一級毒品，處有期徒刑拾伍年。行│犯罪事實(一)  │
│    │動電話壹支（含0000000000 號SIM卡）沒收，如不能│            │
│    │收時，應追徵其價額。販賣品所得之新臺幣貳仟元應│            │
│    │與庚○○連帶沒收，如全部或一部不能沒收時，以其│            │
│    │與庚○○之財產連帶抵償之。                    │            │
├──┼───────────────────────┼──────┤
│ ２ │己○○共同販賣第一級毒品，處有期徒刑拾伍年。行│犯罪事實(二)  │
│    │動電話壹支（含0000000000 號SIM卡）沒收，如不能│            │
│    │收時，應追徵其價額。販賣毒品所得之新臺幣貳仟元│            │
│    │應與庚○○連帶沒收，如全部或一部不能沒收時，以│            │
│    │其與庚○○之財產連帶抵償之。                  │            │
├──┼───────────────────────┼──────┤
│ ３ │己○○共同販賣第一級毒品，處有期徒刑拾伍年。行│犯罪事實(三)  │
│    │動電話壹支（含0000000000 號SIM卡）沒收，如不能│            │
│    │收時，應追徵其價額。販賣毒品所得之新臺幣壹仟貳│            │
│    │佰元應與庚○○連帶沒收，如全部或一部不能沒收時│            │
│    │，以其與庚○○之財產連帶抵償之。              │            │
├──┼───────────────────────┼──────┤
│ ４ │己○○共同販賣第一級毒品，處有期徒刑拾伍年。行│犯罪事實(四)  │
│    │動電話壹支（含0000000000 號SIM卡）沒收，如不能│            │
│    │收時，應追徵其價額。販賣毒品所得之新臺幣壹仟伍│            │
│    │佰元應與庚○○連帶沒收，如全部或一部不能沒收時│            │
│    │，以其與庚○○之財產連帶抵償之。              │            │
├──┼───────────────────────┼──────┤
│ ５ │己○○共同販賣第一級毒品，未遂，處有期徒刑拾伍│犯罪事實(五)  │
│    │年貳月。行動電話壹支（含0000000000 號SIM卡）沒│            │
│    │，如全部或一部不能沒收時，以其財產抵償之。    │            │
├──┼───────────────────────┼──────┤
│ ６ │己○○共同販賣第一級毒品，處有期徒刑拾伍年。行│犯罪事實(六)  │
│    │動電話壹支（含0000000000 號SIM卡）沒收，如不能│            │
│    │收時，應追徵其價額。販賣毒品所得之新臺幣壹仟元│            │
│    │應與庚○○連帶沒收，如全部或一部不能沒收時，以│            │
│    │其與庚○○之財產連帶抵償之。                  │            │
├──┼───────────────────────┼──────┤
│ ７ │己○○共同販賣第一級毒品，處有期徒刑拾伍年壹月│犯罪事實(七)  │
│    │。行動電話壹支（含0000000000 號SIM卡）沒收，如│            │
│    │能沒收時，應追徵其價額。販賣毒品所得之新臺幣參│            │
│    │仟元應與庚○○連帶沒收，如全部或一部不能沒收時│            │
│    │，以其與庚○○之財產連帶抵償之。              │            │
├──┼───────────────────────┼──────┤
│ ８ │己○○共同販賣第一級毒品，處有期徒刑拾伍年。行│犯罪事實(八)  │
│    │動電話壹支（含0000000000 號SIM卡）沒收，如不能│            │
│    │收時，應追徵其價額。販賣毒品所得之新臺幣陸佰元│            │
│    │應與庚○○連帶沒收，如全部或一部不能沒收時，以│            │
│    │其與庚○○之財產連帶抵償之。                  │            │
├──┼───────────────────────┼──────┤
│ ９ │己○○共同販賣第一級毒品，處有期徒刑拾伍年陸月│犯罪事實(九)  │
│    │。行動電話壹支（含0000000000號SIM 卡）沒收，如│            │
│    │不能收時，應追徵其價額。販賣毒品所得之新臺幣陸│            │
│    │仟元應與庚○○連帶沒收，如全部或一部不能沒收時│            │
│    │，以其與庚○○之財產連帶抵償之。              │            │
└──┴───────────────────────┴──────┘


司法院資訊處製作；財團法人民間司法改革基金會備份。
